【裁判字號】    88,訴,1612
【裁判日期】    890119
【裁判案由】    搶奪等
【裁判全文】
臺灣板橋地方法院刑事判決                        八十八年度訴字第一六一二號
    公  訴  人  臺灣板橋地方法院檢察署檢察官
    被      告  甲○○
                丙○○
                丁○○
右列被告因搶奪等案件，經檢察官提起公訴（八十八年度偵字第八八二○號），本院
判決如左：
    主  文
甲○○被訴搶奪及恐嚇取財未遂部分無罪。
甲○○被訴傷害部分公訴不受理。
丙○○、丁○○均公訴不受理。
    理  由
一、公訴意旨略以：被告甲○○因懷疑乙○○曾於民國（下同）八十七年七月間，向
    警方檢舉其涉犯煙毒案件而遭警方取締，於八十八年四月三日下午四時四十分許
    ，在台北縣板橋市○○路中山公園前遇見乙○○，乃向乙○○佯稱要以機車載其
    到別處聊天，乙○○不疑，遂乘坐甲○○機車到台北縣板橋市○○路朝和宮騎樓
    內，甲○○即責問乙○○為何害他而警報，且以行動電話聯繫丁○○、丙○○前
    來支援，待其等二人前來時，即再以機車載乙○○到台北縣板橋市○○路三段八
    九─八號旁某鐵皮屋內，甲○○、丁○○、丙○○三人即共同基於傷害之犯意，
    分持在現場板毆打乙○○，致乙○○受有左前臂擦傷、左腰部皮下瘀血、左膝
    皮下瘀血之傷害；嗣乙○○行動電話響起，乙○○接聽時，甲○○竟意圖為自己
    不法之所有，搶行取走乙○○之行動電話機具，並令乙○○二天內籌款新台幣（
    下同）三萬元再以自己行動電話與甲○○聯繫，恐嚇其贖回該行動電話機具，甲○○始於同日晚上七時許，以機車載回，由乙○○搭計程車離開；乙○○心有不
    甘乃報警處理，於八十八年四月七日下午四時許，在台北縣板橋市農村公園查獲
    甲○○、丁○○，同日下午三時三十分許，在台北縣板橋市○○路○段一三六號
    查獲丙○○，甲○○始未得逞。因認被告甲○○、丁○○、丙○○所為，係犯有
    刑法第二百七十七條第一項之傷害罪嫌；被告甲○○另犯刑法第三百二十五條第
    一項之搶奪罪嫌及同法第三百四十六條第三項、第一項之恐嚇取財未遂罪嫌。
二、按告訴乃論之罪，告訴人於第一審辯論終結前得撤回其告訴，又告訴經撤回者，
    應諭知不受理之判決，刑事訴訟法第二百三十八條第一項、第三百零三條第三款
    分別定有明文。
三、查本件告訴人乙○○告訴被告甲○○、丙○○、丁○○傷害部分案件，起訴書認
    係觸犯刑法第二百七十七條第一項之普通傷害罪，依同法第二百八十七條前段之
    規定，須告訴乃論。茲據告訴人乙○○撤回傷害部分之告訴，依照首開說明，本
    件爰就被告甲○○、丙○○、丁○○被訴傷害罪部分，不經言詞辯論，逕為諭知
    不受理之判決。
四、次按，犯罪事實應依證據認定之，無證據不得推定其犯罪事實，刑事訴訟法第一
    百五十四條定有明文，又告訴人之告訴，係以使被告受刑事訴追為目的，是其陳
    述是否與事實相符，仍應調查其他證據以資審認；且認定不利於被告之事實，須
    依積極證據，苟積極證據不足為不利於被告事實之認定時，即應為有利於被告之
    認定，更不必有何有利之證據，最高法院五十二年台上字第一三００號判例及三
    十年上字第八一六號判例分別著有明文可資參照。
五、公訴人認被告甲○○另涉有上開搶奪及恐嚇取財未遂部分之犯嫌，係以被告甲○○於警訊時及偵查中之自白，與被害人乙○○於警訊及偵查中之指訴，及贓證物
    領具保管單一份，為其論據。訊據被告甲○○堅決否認搶奪及恐嚇取財未遂之犯
    行，辯稱：當時遇到乙○○，只有我一人，我有問他，上次那件事情是否是他去
    點的，我約他到朝和宮對面的公園談，丙○○常常在那裡，丁○○是我打電話給
    他，我沒有押他，是他自己願意跟我去，我叫丙○○、丁○○先載他去，我回家
    拿外套，到達時，我朋友不在，剛好旁邊有鐵皮屋，我們在那裡談，乙○○承認
    上次的事是他檢舉的，丙○○與丁○○氣不過，拿椅子打他，我只有敲他的手，
    我是把椅子拆掉打他，後來他說要賠償我入獄的損失，當天是星期五，他說星期
    一要給三萬，他拿手機給我，他再打手機給我，我本來不要，他一直拿給我，那
    是易付卡，手機不是我主動拿的，星期一他有打電話給我，說錢不夠約隔二天，
    他就帶警察來，：：：，可能是乙○○被我們打，心理不滿，所以才這樣講等語
    。
六、經查，被告甲○○自始於警訊時、偵查中及本院審理時，均一致供稱該乙○○所
    有之手機，係乙○○所主動交付，並無強奪乙○○之手機，亦未恐嚇乙○○須以
    三萬元贖回該手機，而被害人乙○○於警訊時及偵查中固指訴稱手機係遭被告甲○○強取，並遭恐嚇云云，然於本院審理時則改稱：「（問：甲○○有強行取走
    手機？）沒有，我聽完手機，他要打，我才借給他」、「手機是人家打電話來，
    我講完後，他說要打，我拿給他的，（問：有恐嚇你要拿三萬元贖回手機否？）
    我當時答應要拿三萬元給被告甲○○，因為當時沒錢，先把手機放在他那裡，以
    方便和他聯絡」等語（見本院八十八年十月二十一日及八十九年一月十二日筆錄
    ），核與被告甲○○上開所辯相符，而同案之被告丁○○亦稱手機是被害人乙○○借給被告甲○○等語（見本院八十八年十月二十一日筆錄），是被害人乙○○
    前後指訴不一，互相矛盾，且被害人乙○○當時確曾遭被告甲○○毆打，其因而
    心生不滿，而誇大被告犯行，亦非無可能，自難僅憑被害人單一指訴即遽認被告
    甲○○搶奪及恐嚇取財未遂犯行。此外，復查無其他積極確切之證據足資認定被
    告甲○○有何搶奪及恐嚇之犯行，既不能證明被告甲○○此部份之犯行，依右開
    說明，自應依法就被告甲○○被訴搶奪及恐嚇取財未遂部分為無罪之諭知。
據上論斷，應依刑事訴訟法第三百零一條第一項、第三百零三條第三款、第三百零七
條，判決如主文。
本案經檢察官程秀蘭到庭執行職務
中      華      民      國      八十九      年      一    月    十九    日
                                      臺灣板橋地方法院刑事第一庭
                                          法  官     胡  堅  勤
右正本證明與原本無異
如不服本判決，應於送達後十日內，向本院提出上訴狀
                                          書記官     劉  文  美
中      華      民      國      八十九      年      一    月  二十一    日


司法院資訊處製作；財團法人民間司法改革基金會備份。
